# 往来询证函企业财务人员寄发还是事务所寄发？

提问人：xyd617 时间：2013-11-01 14:00:54
实务中，往来询证函大家所在的所是有自己寄发的情况吗？大家函证过程具体如何操作的？ 我以前所在的所情况时：审计人员用邮件合并做好询证函，由被审计单位财务人员寄送，并让被审计单位财务人员通知对方把复印件传至审计现场，原件直接寄回会计师事务所。可往往由于时间限制，一个是项目人员年审期间在所里的时间少，另外对方发函不及时回函率低，函证控制表可能报告出过后还在补充增加。

回答人：chenyiwei
这种做法是审计准则所不允许的，因为违背了“注册会计师必须对函证过程施加控制”这一基本原则。